臺灣桃園地方法院刑事判決　　　　　　　　　　　　　九十三年度訴字第四一一號
　　公　訴　人　臺灣桃園地方法院檢察署檢察官
　　被　　　告　甲○○
右列被告因違反毒品危害防制條例案件，經檢察官提起公訴（九十三年度毒偵緝字第
五號、九十三年度毒偵字第一八六號），及移
、一一八二號），經裁定改依簡式審判程序審理，本院判決如左：
    主  文
甲○○連續施用第一級毒品，處有期徒刑壹年，扣案之海洛因二包，驗餘淨重零點捌
伍公克沒收銷燬之；又連續施用第二級毒品，處有期徒刑拾月，扣案之安非他命二包
，驗餘毛重零點陸柒公克（含貳只塑膠袋）沒收銷燬之。應執行有期徒刑壹年捌月，
扣案之海洛因二包驗餘淨重零點捌伍公克、安非他命二包驗餘毛重零點陸柒公克（含
貳只塑膠袋），均沒收銷燬之。
    事  實
一、甲○○前因施用毒品案件，經本院裁定送觀察、勒戒後，認無繼續施用毒品傾向
    ，經臺灣桃園地方法院檢察署檢察官於民國九十年四月三十日，以九十年度毒偵
    緝字第一八七號為不起訴處分，詎甲○○並未戒斷施用毒品惡習，基於施用第一
    級毒品海洛因及第二級毒品安非他命之概括犯意，自九十一年二月十日起至九十
    三年三月一日止，連續在其桃園縣中壢市○○街三二二巷一五二號住處及其他不
    詳處所，非法施用第一級毒品海洛因及第二級毒品安非他命，約每隔一星期即施
    用一次；嗣分別於：(一)九十一年七月二十四日二十二時二十四分許，經桃園縣警
    察局中壢分局通知到場採尿，經檢驗結果，有毒品反應而查獲。(二)九十三年一月
    三日十八時許，在桃園縣桃園市○○路一二三號前為警查獲，扣得毒品海洛因二
    包驗餘淨重零點八五公克，毒品安非他命二包，驗餘毛重零點六七公克（含二只
    塑膠袋）。嗣甲○○依本院裁定送觀察、勒戒後，認有繼續施用毒品傾向（毒品
    危害防制條例修正施行後，於九十三年二月三日釋放出所）。(三)九十三年三月一
    日二十三時十五分，在桃園縣桃園市○○路三四七號六樓之套房再為警查獲。
二、案經桃園縣警察局龜山分局報請臺灣桃園地方法院檢察署檢察官偵查起訴及移送
    併辦。
    理  由
一、訊據被告甲○○對於右揭時地分別多次施用第一級毒品海洛因及第二級毒品安非
    他命，約每隔一星期即分別施用一次之事實，坦承不諱，而被告於九十一年七月
    二十七日、九十三年一月三日、九十三年三月一日為警查獲後所採集之尿液經送
    檢驗結果，確有嗎啡及安非他命陽性反應，有昭信科技顧問股份有限公司「濫用
    藥物陽性檢體檢驗報告」一份、桃園縣衛生局不法藥物尿液檢定書二份在卷可稽
    ，雖被告於九十一年七月二十四日所採集之尿液經檢驗結果，其安非他命部分雖
    呈陰性反應，惟被告供承其自九十一年二月十日起即有施用毒品安非他命行為，
    且一般人施用第二級毒品安非他命後距採集尿液可得驗出甲基安非他命時間最長
    不會超過九十六小時，有行政院衛生署藥物食品檢驗局八十一年藥檢壹字第○○
    一五六號函可參，因之被告九十一年七月二十四日之尿液檢驗結果雖未檢出安非
    他命反應，惟其或係源於被告施用毒品安非他命之時間已逾可得檢出之時間，或
    係源於被告自身體質，或係源於其施用之劑量，因之尚不得以其尿液未檢出安非
    他命反應，即認其並無施用行為。又查被告前因施用毒品案件，經本院裁定送觀
    察、勒戒後，認無繼續施用毒品之傾向，由臺灣桃園地方法院檢察署檢察官於九
    十年四月三十日，以九十年度毒偵緝字第一八七號為不起訴處分，本件被告九十
    三年一月三日查獲後，依本院裁定送觀察、勒戒後，認有繼續施用毒品傾向，有
    臺灣桃園女子監獄九十三年一月十九日桃女監衛字第０九三０九０００二０號函
    附之「有無繼續施用毒品傾向證明書」一份及臺灣高等法院被告全國前案紀錄表
    、臺灣桃園地方法院檢察署前案資料查註記錄表各一件附卷可憑，被告於前開不
    起訴處分後，五年內再犯毒品危害防制條例第十條之罪，事證明確，犯行堪予認
    定，應予依法論科。
二、按毒品危害防制條例於九十二年七月九日修正公布，九十三年一月九日施行，被
    告最後施用毒品海洛因及安非他命行為既在毒品危害防制條例修正施行之後，自
    應適用修正後之毒品危害防制條例論處，尚無新舊法比較問題。核被告所為，係
    犯毒品危害防制條例第十條第一、二項之施用第一、二級毒品罪。其持有毒品海
    洛因、安非他命之低度行為，為其施用之高度行為所吸收，不另論罪。被告先後
    多次施用第一級、第二級毒品之行為，各均時間緊接，且犯構成要件相同之罪，
    顯均係基於概括犯意反覆為之，為連續犯，均應依刑法第五十六條之規定分別論
    以一罪，並均加重其刑；所犯上開二罪間，犯意個別，行為互殊，應予分論併罰
    。起訴書雖認被告九十一年七月二十四日及九十三年一月三日先後為警查獲之施
    用一級毒品海洛因行為，已相隔一年半之久，認其第二次之施用行為係另行起意
    而應予分論併罰，惟此已經公訴人於九十三年五月二十一日審判期日當庭更正被
    告係基於概括犯意為之並請論以連續犯；又起訴書雖僅就被告九十一年七月二十
    四日為警採尿前之施用第一級毒品海洛因行為，及九十三年一月四日為警採尿前
    之施用第一、二級毒品部分起訴，惟未起訴部分與起訴部分既有連續犯裁判上一
    罪關係，為起訴效力所及，未起訴部分本院自應併予審理。爰審酌被告前已因施
    用毒品行為，經觀察、勒戒處遇後，猶未能使其戒斷施用毒品惡習，足徵其沾染
    甚深，及斟酌施用毒品犯行係屬自戕行為，並未對社會造成重大危害，及被告犯
    罪後之態度，坦承犯行，及同意公訴人所求處之刑期等一切情狀，分別量處如主
    文所示之刑，並定其應執行之刑。
三、扣案之不明粉末四包經鑑驗結果，其中二包含第一級毒品海洛因成分，驗餘淨重
    零點八五公克，另二包含第二級毒品安非他命成分，驗餘毛重零點六七公克（含
    二只塑膠袋），有法務部調查局鑑定通知書、行政院管制藥品管理局檢驗成績書
    各一份在卷可稽，應依毒品危害防制條例第十八條第一項前段規定，均應沒收銷
    燬之。
四、本件被告違反毒品危害防制條例案件，經檢察官提起公訴，被告於準備程序中就
    被訴事實為有罪之陳述，經法官告知簡式審判程序之旨，並聽取公訴人、被告之
    意見後，合議庭裁定由受命法官獨任進行簡式審判程序，併予敘明。
據上論斷，應依刑事訴訟法第二百九十九條第一項前段，毒品危害防治條例第十條第
一項、第二項、第十八條第一項前段，刑法第十一條前段、第五十六條、第五十一條
第五款，判決如主文。
本案經檢察官郭靜文到庭執行職務。
中      華      民      國      九十三      年    五      月    二十八  日
                                        臺灣桃園地方法院刑事第九庭
                                            法  官    黃  斯  偉
右正本證明與原本無異。
如不服本判決，應於判決送達後十日內向本院提出上訴狀( 應附繕本 )，上訴於
臺灣高等法院。
                                            書記官    李  珈  慧
中      華      民國      九十三      年    五      月    三十一  日
論罪法條之依據：
毒品危害防制條例第十八條
查獲之第一、二級毒品及專供製造或施用第一、二級毒品之器具，不問屬
於犯人與否，均沒收銷燬之；查獲之第三、四級毒品及製造或施用毒品之
器具，無正當理由而擅自持有者，均沒入銷燬之。但合於醫藥、研究或訓
練之用者，得不予銷燬。
前項合於醫藥、研究或訓練用毒品或器具之管理辦法，由法務部會同行政
院衛生署定之。
毒品危害防制條例第十條
施用第一級毒品者，處六月以上五年以下有期徒刑。
施用第二級毒品者，處三年以下有期徒刑。
